臺灣板橋地方法院民事判決　八十九年度訴字第二二七九號
　　原　　　告
　　即反訴被告　展力測試儀
　　　　　　　　器有限公司
　　法定代理人　乙○○
　　　　　　　　材有限公司
　　法定代理人　甲○○
右當事人間請求給付貨款事件，本院判決如左：
    主    文
原告之訴及其假執行之聲請均駁回。
本訴訴訟費用由原告負擔。
反訴被告應給付反訴原告新臺幣參拾肆萬貳仟元，及自民國八十九年十月二十日起至
清償日止，按週年利率百分之五計算之利息。
反訴被告應將加壓測漏機（規格規格model:LS-1841  NEOH40、Test  Pressure: Max
40kg/cm 2）返還予反訴原告。
反訴訴訟費用由反訴被告負擔。
本判決第三項於反訴原告以新臺幣壹拾壹萬肆仟元為反訴被告供擔保後，得假執行；
但反訴被告如於假執行程序實施前以新臺幣參拾肆萬貳仟元為反訴原告預供擔保，得
免為假執行。
本判決第四項於反訴原告以新臺幣伍萬伍仟元為反訴被告供擔保後，得假執行；但反
訴被告如於假執行程序實施前以新臺幣壹拾陸萬伍仟參佰元為反訴原告預供擔保，得
免為假執行。
    事      實
壹、本訴部分：
甲、原告方面：
一、聲明：
（一）被告應給付原告新台幣（下同）七十九萬八千元，及自起訴狀繕本送達翌日即
      民國九十年二月六日起至清償日止，按週年利率百分之五計算之利息。
（二）願供擔保請准宣告假執行。
二、陳述：
（一）被告於八十七年八月八日，向原告定作噴水頭測試機一台（下稱系爭噴水機）
      ，約定價格為五十五萬元，分三期給付，即簽約款十六萬五千元、交機款二十
      七萬五千元、驗收尾款十一萬元；被告又於八十七年八月十五日，向原告定作
      溫度感測器調校工作機一台（下稱系爭溫度機一），約定價格為三十五萬元，
      分三期給付，即簽約款十萬五千元、交機款十七萬五千元、驗收尾款七萬元；
      於八十八年七月七日，被告復向原告定作溫度感測器調校工作機一台（下稱系
      爭溫度機二），約定價格為二十四萬元，分三期給付，即簽約款七萬二千元、
      交機款十二萬元、驗收尾款四萬八千元。兩造於前揭契約簽訂後，嗣雖經被告
      不斷變更原設計或測試樣品，並要求原告配合更改，原告亦已盡力配合，前開
      噴水機早已於八十八年五月七日測試完成，而系爭溫度機一，亦於同日進行初
      驗，並追加部分項目，於驗收合用後，又於八十八年七月七日追加定作一組與
      溫度機一搭配使用之溫度機二，並分別復經於八十八年九月二十三日、九十年
      三月二十九日會同被告所指派之藍文宏進行整體測試，驗收結論均認一切皆可
      正常工作。迄今除噴水機尚未經被告取走外，其餘溫度機二台業經被告受領無
      誤，惟被告迄今僅給付訂金三十四萬二千元，其餘七十九萬八千元則遲不給付
      ，原告雖屢經催索，被告卻置之不理。
（二）按被告係就其所需特殊規格之測試機台向原告訂製，原告並有為其完成此一定
      工作之義務，於完成後始交付並移轉所有權予被告，並因此而受領報酬，應兼
      有承攬與買賣之法律關係。查本件噴水機、溫度機一、二等三台機台之製作，
      係專受被告之定製而作，所投入之心力無限，於機組運作時縱有些許小毛病，
      然並非已達修補不能或不堪使用之程度，被告於定訂製後卻又違反誠信原則不
      願配合分期付款，以致契約延宕迄今，原告所受損失不訾，為此訴請被告給付
      如聲明所示。
（三）對被告抗辯所為之陳述：
    (1)依據兩造合約所定之付款辦法，第二期交機款乃總價款百分之五十，被告於原
      告交機及初步性能測試完成後即應給付之。另第三期尾款為總價款百分之二十
      ，被告則應至全部機械設備驗收及試車完成後給付之。因此，本件被告是否應
      給付原告如訴之聲明之餘款，即首應審酌原告就系爭三部機台之製作，是否已
      達可交機予被告及初步性能測試完成之階段（第二期交機款），及是否已達試
      車完成之階段（第三期驗收款）。
    (2)就系爭噴水機而言，原告亦早已依約完成製作，並於八十八年五月七日即已與
      被告之總工程師藍文宏完成功能測試，且原告早已於八十八年八月二十二日即
      開立交機款發票予被告收執，被告亦無任何表示反對之意見，並已將該發票申
      報。而該噴水機目前仍放置再原告處乃係應被告之要求暫緩交機，因當時被告
      急於先行使用前開溫度機一、二，遂要求原告暫緩交機，而先就溫度機一、二
      之部分進行整合及測試，並非為原告之債務有不履行或遲延，蓋原告早已對之
      表示可隨時配合交機。是就此部分而言，系爭噴水機既已經原告製作完成，並
      經被告驗收通過，被告自有依約給付貨款之義務，不可言喻。
    (3)系爭溫度機一及溫度機二係為兩種不同之機具，溫度機二係被告為搭配溫度機
      一之使用，而於溫度機一製作完成後再行追加之有關輸送機之工程，可見原告
      所製作之完成之溫度機一確實符合其功能所需用無虞，否則豈有再行擴加機具
      之可能。且原告於八十八年十一月九日開立此二機具交機款之發票，為被告無
      意見收執並持以申報，可認系爭溫度機一、二原告確實已交機予被告。再就系
      爭溫度機二台之運作性能而言，亦已經被告公司人員完成初步測試，相關系統
      要求均能正常工作，除有測試報告足證外，復經證人黃丹旭到庭證稱於交機測
      試時確實能夠正常工作，則被告依約至少已有給付第二期交機款之義務，應屬
      無疑。又系爭溫度機一、二經囑託財團法人中華科技經濟鑑測中心鑑定結果，
      雖指明原告所製作之溫度機一、二之點膠、打栓及輸送部分有所瑕疵云云，惟
      系爭鑑定之進行原告並未會同參與，且該鑑定報告所指之瑕疵內容，多數均是
      人為操作及教育訓練上之問題，再者，縱確有屬於機台本身之問題者，亦未經
      被告定期請求修補，且此部分原告應負之調整工作義務，依約應是屬於被告第
      三期款給付之條件，被告亦無由拒絕給付第二期交機款。
三、證據：提出合約書影本三件、八十八年五月七日測試報告影本一件、八十八年九
    月二十三日測試報告影本一件、九十年三月二十九日測試報告影本一件、存證信
    函影本三件、交機款發票影本三件；並聲請訊問證人林志堅。
乙、被告方面：
一、聲明：如主文第一、二項所示，如受不利判決並願供擔保請准免為假執行。
二、陳述：
（一）原告未依約履行交貨義務，被告業已依約解除合約，原告之請求為無理由。本
      件原告與被告共簽訂三份合約書，即：（１）噴水機買賣：於八十七年八月八
      日簽訂，總價五十五萬元，被告於立約日給付訂金一十六萬五千元。交貨日期
      為八十七年九月二十日以前。（２）溫度機一、二買賣：於八十七年八月十
      五日簽訂，總價三十五萬元，被告於立約日給付訂金一十萬五千元。交貨日期
      為八十七年十月二十日以前。於八十八年七月七日簽訂，總價二十四萬元，
      被告於立約日給付訂金七萬二千元。交貨日期為合約生效日期即八十八年七月
      七日起四十天內交貨。又依前開三份合約書均有特別解約條款之約定，即於第
      八條第二款約定：「乙方（指原告）如未能依時交貨除遇天災、地變非人力所
      能控制而逾期者，甲方（指被告）得以解除合約，乙方應退回甲方訂金」，而
      期限則分別約定為一個月、一個月及五十天。惟查原告均未能依約定期限交貨
      ，有關噴水機買賣，被告尚提供給原告乙台附機台「加壓測漏機」（規格mode
      l: LS -1841 NEOH40、Test Pressure: Max 40kg/cm 2、下稱系爭加壓測漏機
      ），以供其配合製作系爭噴水機，但原告至今所製作之噴水機功能因仍無法達
      到合約約定之機能，所以到目前為止仍未交貨，而被告所提供之系爭加壓測漏
      機則仍由原告占用未予歸還。另其餘二台溫度機買賣，實則為同一機台之溫度
      感測器調校工作機之買賣，因原告一直無法製作符合八十七年八月十五日所簽
      訂之合約要求之功能機台，雙方乃同意更定規格，於八十八年七月七日再簽署
      一份新的規格合約書，然原告卻仍然無法製作符合第二次所約定之功能機台，
      雙方連交機性能測試階段均未完成，因原告要求至被告工廠借用場地組裝，以
      避免拆卸麻煩，但組裝後，溫度機一直未能正常運轉，是非但未經驗收，連試
      車交機之手續均未完成，原告所謂受領無誤並不實在。原告雖曾多次派員至被
      告工廠調整機器，然因機器瑕疵嚴重，問題太多，根本無法運作。又證人黃丹
      旭並未證稱交機後可以正常工作，事實上係原告組裝好機器後先行運轉，隔天
      再來準備做初步交機手續，即發現機器又無法運作，功能不穩定，因此系爭第
      一台機器連交機程序均未完成，更無所謂驗收手續，按機器必須長時間啟動運
      作，無問題才能測試，然系爭機器至今仍無法完成測試程序。被告見原告遲未
      能履約交貨，迭催亦無法履約，乃依合約約定及法律規定解除契約，請求原告
      返還已給付之訂金及被告所提供之系爭加壓測漏機，是原告自己無法履約，今
      竟反過來要求被告給付價金，實屬無理。
（二）依據財團法人中華科技經濟鑑測中心所提出之鑑定報告書第二節鑑定過程及結
      果分析所載：「（一）打栓部分：圓栓無法精確定位，打入栓孔時可能造成定
      位誤差。點膠部分：．．．即使採用最低之噴射壓力與最短之持續時間，仍不
      能有效控制膠水流出量與流出位置。且膠水亦有無法停止之缺點，即使未施加
      空氣壓力，針孔管內仍不斷滴出膠水。（二）輸送機．．．經現場實際試車結
      果，該治具板車經常卡住不動」等語，足認被告主張機器有嚴重瑕疵，根本不
      能使用，並非虛假。是原告所設計之機台無法達成合約之要求，且經被告催告
      修補瑕疵，原告非但無法改善，更否認機器有瑕疵，被告既不能使用機器，為
      保權益，當然要依法解約。
（三）又被告將原告寄來之交機款發票申報與原告是否已依約交付無瑕疵之機具無關
      ，查被告公司會計部收到賣方交付之發票後，必須依稅捐處之規定，先列入付
      款程序，待被告工廠方面向會計部反應機台尚未完成交貨，僅係借用場地先行
      組裝，機台仍有瑕疵，未完成交付動作，亦未經驗收，被告公司會計部立即辦
      理退發票處理程序。且被告公司後來發函解約後，有將其交付之發票寄還，原
      告拒收，此有退回之掛號信件可資佐證，因此原告主張業已交付發票，即表示
      被告收受貨品，顯無理由。
三、證據：提出存證信函影本二份；並聲請訊問證人黃丹旭，及聲請囑託財團法人中
    華科技經濟鑑測中心就系爭溫度機一、二之功能進行鑑定。
貳、反訴部分：
甲、反訴原告方面：
一、聲明：如主文第三、四項所示，並願供擔保請准宣告假執行。
二、陳述：
    反訴原告與反訴被告為了噴水機買賣與溫度機買賣，共簽訂三份合約書，反訴原
    告一共給付訂金三十四萬二千元，並提供一台反訴原告所有之系爭加壓測漏機供
    反訴被告配合製作噴水機，然因反訴被告遲無法履約，反訴原告迭催無果，乃依
    合約約定及法律規定解除契約，而於八十九年十月十七日通知反訴被告解除契約
    ，請求返還訂金及系爭加壓測漏機，反訴被告於八十九年十月二十日收受通知解
    約函，仍拒不理採，為此提起本件反訴，請求判決如反訴聲明所示。
乙、反訴被告方面：
一、聲明：反訴原告之訴駁回，如受不利判決願供擔保請准免為假執行。
二、陳述：
（一）本件反訴被告並無遲延完工之情事，蓋兩造於訂約時，雖有就主要規格列於估
      價單及訂單，然於反訴被告開發機台過程中，反訴原告卻一再不斷要求修改、
      變更，反訴被告亦均盡力配合，但在時程上之耽誤乃不可避免，就此兩造亦均
      有所體認，是於完成功能測試並交機予反訴原告受領前，反訴原告始會均無為
      任何催告之動作或保留。反之，卻是反訴原告一再地遲延付款及驗收，於反訴
      被告發函催告依約履行後，反訴原告始誣以逾期為由而回函主張之，核其所為
      ，實屬臨訟卸責之詞，不足採信。
（二）又反訴被告從未否認系爭加壓測漏機為反訴原告所有，亦未有任何不予返還之
      意，且此機具乃係反訴原告當初交予反訴被告以供配合製作噴水機之用，今噴
      水機早已製作完成，是如反訴原告欲取回，則隨時可以為之，並無庸以訴訟為
      之。
（三）又按工作遲延後，定作人受領工作時，不為保留者，承攬人對於遲延之結果，
      不負責任，民法第五百零四條定有明文。查就系爭溫度機一、二，反訴被告既
      早已交付，並經反訴原告受領而無保留，反訴被告自不需再負所謂遲延之責任
      。至系爭噴水機，兩造均認可性能測試完成已至可交機之階段，而反訴被告之
      所以迄未交付，是因兩造之合意，並無礙反訴原告第二期款之給付義務。因此
      ，反訴原告以反訴被告之交機有所遲延而主張解除契約云云，並無理由，應予
      駁回。
    理      由
壹、本訴部分：
一、本件原告起訴主張：被告於八十七年八月八日，向原告定作系爭噴水機，約定價
    格為五十五萬元，分三期給付，即簽約款十六萬五千元、交機款二十七萬五千元
    、驗收尾款十一萬元；被告又於八十七年八月十五日，向原告定作系爭溫度機一
    ，約定價格為三十五萬元，分三期給付，即簽約款十萬五千元、交機款十七萬五
    千元、驗收尾款七萬元；於八十八年七月七日，被告復向原告定作溫度機二，約
    定價格為二十四萬元，分三期給付，即簽約款七萬二千元、交機款十二萬元、驗
    收尾款四萬八千元。兩造於前揭契約簽訂後，嗣雖經被告不斷變更原設計或測試
    樣品，並要求原告配合更改，原告亦已盡力配合，前開噴水機早已於八十八年五
    月七日測試完成，而系爭溫度機一，亦於同日進行初驗，並追加部分項目，於驗
    收合用後，又於八十八年七月七日追加定作一組與溫度機一搭配使用之系爭溫度
    機二，並分別復經於八十八年九月二十三日、九十年三月二十九日會同被告所指
    派之藍文宏進行整體測試，驗收結論均認一切皆可正常工作。迄今除噴水機尚未
    經被告取走外，其餘溫度機二台業經被告受領無誤，惟被告迄今僅給付訂金三十
    四萬二千元，其餘七十九萬八千元則遲不給付，原告雖屢經催索，被告卻置之不
    理，為此訴請被告給付如聲明所示等語。
二、被告則以：原告所製作之系爭噴水機功能因仍無法達到合約約定之機能，所以迄
    今仍未交貨；另系爭溫度機一、二，實則為同一機台之溫度感測器調校工作機之
    買賣，因原告一直無法製作符合八十七年八月十五日所簽訂之合約要求之功能機
    台，雙方乃同意更定規格，於八十八年七月七日再簽署一份新的規格合約書，然
    原告卻仍然無法製作符合第二次所約定之功能機台，雙方連交機性能測試階段均
    未完成，嗣因原告要求至被告工廠借用場地組裝，以避免拆卸麻煩，但組裝後，
    溫度機一直未能正常運轉，原告雖曾多次派員至被告工廠調整機器，然因機器瑕
    疵嚴重，問題太多，根本無法運作，至今仍無法完成測試程序，被告見原告遲未
    能履約交貨，迭催亦無法履約，乃依兩造合約中約定之特別解約條款及法律之規
    定解除系爭契約，是本件係因原告自己無法履約，今竟反過來要求被告給付價金
    ，實屬無理等語，資為抗辯。
三、經查：原告主張被告於八十七年八月八日，向原告定作系爭噴水機，約定價格為
    五十五萬元，分三期給付，即簽約款十六萬五千元、交機款二十七萬五千元、驗
    收尾款十一萬元；又於八十七年八月十五日，被告向原告定作系爭溫度機一，約
    定價格為三十五萬元，分三期給付，即簽約款十萬五千元、交機款十七萬五千元
    、驗收尾款七萬元；復於八十八年七月七日，被告再向原告定作溫度機二，約定
    價格為二十四萬元，分三期給付，即簽約款七萬二千元、交機款十二萬元、驗收
    尾款四萬八千元。嗣被告迄今僅給付訂金三十四萬二千元予原告等事實，並提出
    合約書影本三件為證，復為被告所不爭執，自堪信為真實。是揆諸前揭兩造提出
    之攻擊防禦方法，本件應審究者為：原告就被告訂作之系爭噴水機及溫度機一、
    二等三台機器，是否已依債之本旨提出給付？被告得否以原告遲未能履約交貨，
    而依兩造之約定或法律之規定解除契約？茲分述如下：
（一）原告主張系爭噴水機早已於八十八年五月七日測試完成，惟原告應被告之要求
      ，兩造遂合意暫緩交機，另系爭溫度機一，亦於同日進行初驗，並追加部分項
      目，於驗收合用後，又於八十八年七月七日追加定作一組與溫度機一搭配使用
      之系爭溫度機二，並分別復經於八十八年九月二十三日、九十年三月二十九日
      會同被告所指派之藍文宏進行整體測試，驗收結論均認一切皆可正常工作，迄
      今除噴水機尚未經被告取走外，其餘溫度機二台業經被告受領無誤云云，固據
      提出八十八年五月七日測試報告、八十八年九月二十三日測試報告及九十年三
      月二十九日測試報告等影本各一件為憑。惟此除被告所否認外，並辯稱：就系
      爭噴水機而言，因功能仍無法達到合約約定之機能，所以迄今仍未交貨，原告
      提出之八十八年五月七日測試報告之記載僅係表示其中一項步驟之測試，不能
      代表整個機器均測試完成，原告並否認兩造有暫緩交機之合意；另系爭溫度機
      一、二，實則為同一機台之溫度感測器調校工作機之買賣，因原告一直無法製
      作符合八十七年八月十五日所簽訂之合約要求之功能機台，雙方乃同意更定規
      格，於八十八年七月七日再簽署一份新的規格合約書，然原告卻仍然無法製作
      符合第二次所約定之功能機台，嗣因原告要求至被告工廠借用場地組裝溫度機
      ，以避免拆卸麻煩，但組裝後，一直未能正常運轉，原告雖曾多次派員至被告
      工廠調整機器，然因機器瑕疵嚴重，問題太多，根本無法運作，至今仍無法完
      成測試程序等語。經查：（１）先就系爭噴水機而言，目前系爭噴水機仍置放
      於原告公司等情，為兩造所不爭執，且觀諸原告提出之八十八年五月七日測試
      報告中第一點僅係記載：「螺旋機台以十組制具及控制完成（目前單組操作控
      制可以接受）」等語，並非為詳細完整之測試報告，尚難憑此即遽以認定系爭
      噴水機既已經原告製作完成，並經被告驗收通過，再者，原告又無法舉證證明
      兩造有暫緩交機之合意，足徵原告就此部分，尚未依債之本旨提出給付。（２
      ）另溫度機一、二部分，本院經依被告之聲請囑託財團法人中華科技經濟鑑測
      中心就系爭溫度機一、二之功能進行鑑定，其鑑定結果為：「（一）點膠打栓
      設備：1.打栓部分：圓栓無法精確定位，打入栓孔時可能造成定位誤差而造成
      打栓部位之成品瑕疵．．．2.點膠部分：．．．根據現場之操作狀況，即使採
      用最低之噴射壓力與最短之持續時間，仍不能有效控制膠水流出量與流出位置
      。且膠水亦有無法停止之缺點，即使未施加空氣壓力，針孔管內仍不斷滴出膠
      水。（二）輸送機：．．．經現場實際試車結果，該治具板車經常卡住不動」
      等語，有該中心提出之鑑定報告書附卷可參，且該中心執行鑑定之人員李政鴻
      亦到庭證稱：「我們的鑑定方式會參考原來之設計及現場試車情況，而且我們
      會將很久沒有使用而造成運轉不順之情形排除。．．．測試一開始時系爭機器
      連膠水都無法滴出，而且換過二、三支噴頭亦無法滴出，後來拆下來檢視，用
      手拿著噴頭操作，就如同鑑定報告書第六頁之結果，這應該是機具本身之問題
      ，人為操作之影響因素因素很小。．．．我們是針對板車與輸送帶之設計方式
      來鑑定，如同鑑定報告書第八頁，和原告所指之問題無關」等語，足認系爭溫
      度機一、二確實有報告書所載之瑕疵存在，是被告辯稱系爭溫度機一、二之瑕
      疵嚴重，根本無法運作，至今仍無法完成測試程序等語，應堪予採信，自難認
      原告已依債務之本旨提出給付。
（二）再查，被告復抗辯稱：兩造就系爭噴水機約定之交貨日期為八十七年九月二十
      日以前，另溫度機一、二，則分別約定交貨日期為八十七年十月二十日以前及
      八十八年七月七日起四十天內交貨，且兩造對於原告遲延交貨有約定特別解約
      條款等情，並提出相符之系爭合約書影本三份為證，堪信為實在。且原告就系
      爭噴水機及溫度機一、二迄今仍未依債之本旨提出給付，已如前述，則原告既
      無法舉證證明兩造間確實有延期交貨之合意，故被告主張其因原告遲未履約，
      已於八十九年十月十七日通知原告解除系爭三份契約，原告並已於八十九年十
      月二十日收受該通知解約函，是兩造間之合約業已解除，被告自不負給付價款
      之義務，洵屬有據。
四、從而，兩造間之契約既均經合法解除，原告依買賣及承攬之法律關係，請求被告
    給付七十九萬八千元，及自起訴狀繕本送達翌日即九十年二月六日起至清償日止
    ，按週年利率百分之五計算之利息，即非正當，應予駁回；又其訴既經駁回，其
    假執行之聲請亦失所附麗，併予駁回。
貳、反訴部分：
一、本件反訴原告起訴主張：反訴原告與反訴被告就系爭噴水機與溫度機買賣共簽訂
    三份合約書，反訴原告共給付訂金三十四萬二千元，並提供一台反訴原告所有之
    系爭加壓測漏機供反訴被告配合製作噴水機，然因反訴被告遲無法履約，反訴原
    告迭催無果，乃依合約約定及法律規定解除契約，而於八十九年十月十七日通知
    反訴被告解除契約，請求返還訂金及系爭加壓測漏機，反訴被告於八十九年十月
    二十日收受通知解約函，仍拒不理採，為此提起本件反訴等語。反訴被告則以：
    反訴被告並無遲延完工之情事，蓋兩造於訂約時，雖有就主要規格列於估價單及
    訂單，然於反訴被告開發機台過程中，反訴原告卻一再不斷要求修改、變更，反
    訴被告亦均盡力配合，但在時程上之耽誤乃不可避免，就此兩造亦均有所體認，
    且就系爭溫度機一、二，反訴被告既早已交付，並經反訴原告受領而無保留，反
    訴被告自不需再負所謂遲延之責任。至系爭噴水機，兩造均認可性能測試完成已
    至可交機之階段，而反訴被告之所以迄未交付，是因兩造之合意，因此，反訴原
    告以反訴被告之交機有所遲延而主張解除契約云云，並無理由等語，資為抗辯。
三、經查，反訴被告就系爭噴水機及溫度機一、二並未依債之本旨提出給付，復無法
    舉證證明兩造間確實有延期交貨之合意，是反訴原告已於八十九年十月十七日通
    知原告解除兩造間系爭三份契約，反訴被告並已於八十九年十月二十日收受該通
    知解約函，則兩造間就系爭噴水機及溫度機一、二之合約業已合法解除，已如上
    述，且反訴原告主張其係為配合製作系爭噴水機而提供其所有之系爭加壓測漏機
    予反訴被告等情，亦為反訴被告所不爭執。從而，反訴原告依契約解除後之回復
    原狀請求權，請求反訴被告返還其所交付之定金三十四萬二千元，及自反訴被告
    收受解約通知函即八十九年十月二十日起，按週年利率百分之五計算之利息，暨
    返還系爭加壓測漏機予反訴原告，核屬正當，應予准許。
四、兩造分別陳明願供擔保，聲請宣告假執行及免為假執行，經核均無不合，爰分別
    酌定如主文第六項、第七項所示相當之擔保金額，併准許之。
參、本件事證已臻明確，兩造所為之其他主張、陳述並所提之證據，經審酌後，認均
    與本件之結論無礙，爰不一一論述，併予敘明。
肆、據上論結，本件原告之訴為無理由，被告反訴為有理由，並依民事訴訟法第七十
    八條、第三百九十條第二項、第三百九十二條，判決如主文。
中　　　華　　　民　　　國　　九十一　　年　　　五　　　月　　　十　　　日
                                臺灣板橋地方法院民事第二庭
~B      法　官　崔玲琦
右正本證明與原本無異。
如不服本判決，應於判決送達後廿日內，向本院提出上訴狀。
中　　　華　　　民　　　國　　九十一　　年　　　五　　　月　　　十　　　日
~B　　　書記官　陳倨篁
